臺灣臺南地方法院刑事判決　　　　　　　 94年度訴字第312號
公　訴　人　臺灣臺南地方法院檢察署檢察官
被　　　告　丙○○
指定辯護人　本院公設辯護人　乙○○
上列被告因偽造有價證券等案件，經檢察官提起公訴（九十三年
度偵字第一一八三九號），經本院判決如下：
    主  文
丙○○意圖供行使之用，而偽造有價證券，累犯，處有期徒刑參
年肆月，偽造之本票壹紙、貸款暨動產抵押契約書上偽造之「丁
○○」署押壹枚沒收之。
    事  實
一、丙○○前於民國九十年間，因偽造文書等案件，經台灣高等
    法院臺南分院以九十年度上訴字第一六一０號判處有期徒刑
    五月，並經最高法院以九十一年台上字第二五０八號判決駁
    回上訴確定，嗣於九十一年十二月三十一日執行完畢。丙○
    ○於九十二年七月間因欲購買小客車代步，然其信用不佳，
    無法以其名義向銀行貸借款項購置，乃思冒用其弟丁○○之
    名義申辦貸款購車以供己使用。丙○○遂基於意圖為自己不
    法所有之概括犯意及偽造有價證券、行使偽造私文書、使公
    務員登載不實事項於職務上所掌公文書之故意，先於九十二
    年七月間某日，至其姑姑何鄭金英位於台南市○○路二九一
    巷九四弄九號之住處，向何鄭金英佯稱丁○○亟需使用先前
    委請何鄭金英保管之國民身分證，並託伊代為拿取云云，致
    使何鄭金英誤認係丁○○自己欲使用國民身分證，因之陷於
    錯誤，而將丁○○委請其保管之國民身分證交付予丙○○。
    丙○○得手後，據為己有，並於同年七月二十八日，返回其
    與丁○○同住之臺南市○區○○路一段三五二巷九七弄二八
    號處，擅自拿取丁○○之印章一枚。丙○○旋於同日冒用丁
    ○○之名義，向安泰銀行股份有限公司（以下簡稱安泰銀行
    ）承辦職員胡國瑞佯稱，其係丁○○本人，欲貸款購買自用
    小客車，胡國瑞查核丁○○信用狀況後，認丁○○信用狀況
    良好，應可順利償還貸款，乃與丙○○相約於翌日簽立相關
    文件。丙○○遂於九十二年七月二十九日在其所駕駛而停放
    於前揭住處旁路口處之自用小客車內，於胡國瑞所提供之空
    白本票發票人處偽造丁○○之署押一枚，且於署押下方盜用
    丁○○前揭印章，蓋用印文一枚，並授權不知情之胡國瑞於
    本票上填寫發票金額、日期等應行記載事項，而偽造以丁○
    ○為發票人之屬於有價證券之本票一紙，並交付予胡國瑞而
    行使。丙○○另於同日在胡國瑞同時所提供之空白制式貸款
    暨動產抵押契約書上，偽造丁○○之署押一枚，並盜用丁○
    ○前揭印章，接續盜蓋印文四枚，復於空白制式動產擔保交
    易動產抵押設定登記申請書上以前開方式盜蓋丁○○之印文
    一枚，而接續偽造以丁○○為名義人之貸款暨動產抵押契約
    書、動產擔保交易動產抵押設定登記申請書各一份，並將其
    中之貸款暨動產抵押契約書交予胡國瑞轉交安泰銀行而行使
    ，足以生損害於安泰銀行與丁○○。安泰銀行並因而陷於錯
    誤，而同意於九十二年八月四日撥付新台幣（下同）十九萬
    元之款項予丙○○，供其於同日購買車號Ｚ三─九四九九號
    自用小客車。嗣因丙○○依約就前開自用小客車辦理動產抵
    押以擔保前開債權，乃於九十二年八月十四日委請不知情之
    胡國瑞持其前揭偽造之以丁○○為名義人之動產擔保交易動
    產抵押設定登記申請書，向交通部公路局嘉義監理所臺南監
    理站人員辦理前揭自用小客車動產抵押登記而行使，並使承
    辦之公務員於當日將前開不實事項登載於職務上所掌之公文
    書，足以生損害於監理機關車籍管理之正確性及丁○○本人
    。嗣因丙○○未依照前揭貸款契約所示時期分期繳納應付款
    項，安泰銀行乃向丁○○追討前開應付貸款，並向台灣台南
    地方法院檢察署檢察官訴追丁○○違反動產擔保交易法之刑
    責，經台灣台南地方法院檢察署檢察官發交台南市警察局第
    六分局查訪後，始悉上情。
二、案經台南市警察局第六分局報告台灣台南地方法院檢察署檢
    察官偵查起訴。
    理  由
一、右揭犯罪事實業據被告丙○○於本院審理時供承不諱，核與
    證人丁○○、何鄭金英、胡國瑞等人於偵查中所證相符，並
    有偽造之本票一紙、貸款暨動產抵押契約書、動產擔保交易
    動產抵押設定登記申請書各一份（均影本）在卷可參，被告
    於本院審理時之自白與事實相符，應堪採信。被告前開行使
    偽造本票、行使偽造私文書、使公務員登載不實事項於其職
    務上所掌之文書等犯行，均已臻明確，堪以認定，應依法論
    科。
二、核被告所為係犯刑法第二百零一條第一項之偽造有價證券罪
    、第二百十六條、第二百十條之行使偽造私文書罪、第二百
    十四條之使公務員登載不實事項於職務上所掌之文書罪、第
    三百三十九條第一項之詐欺取財罪。被告於貸款暨動產抵押
    契約書上偽造丁○○署押一枚、盜蓋丁○○印文四次，係以
    單一之犯意接續為之，侵害同一法益，應為接續犯。另被告
    本於一偽造私文書之故意，接續偽造以丁○○為名義人之貸
    款暨動產抵押契約書、動產擔保交易動產抵押設定登記申請
    書等私文書，僅侵害同一法益，為接續犯。又被告行使偽造
    有價證券之低度行為，應為偽造有價證券之高度行為所吸收
    ；被告偽造署押及盜用印章進而盜蓋印文之部分行為，應均
    為偽造私文書之全部行為所吸收；偽造私文書之低度行為應
    為行使偽造私文書之高度行為所吸收，均不另論罪。被告利
    用不知情之證人胡國瑞為其填載本票發票金額、日期等應行
    記載事項，而完成其偽造有價證券之犯行，及將其所偽造之
    動產擔保交易動產抵押設定登記申請書交予向交通部公路局
    嘉義監理所臺南監理站人員辦理前揭自用小客車動產抵押登
    記而行使，均屬間接正犯。被告先後二次詐欺取財及行使偽
    造私文書之犯行，時間緊接，方法相同，均觸犯基本構成要
    件相同之罪名，顯均係基於概括犯意為之，均應依刑法第五
    十六條之規定，分別僅論以一罪，並均依法加重其刑。被告
    所犯前開四罪間，具有方法結果之牽連關係，應從一重之偽
    造有價證券罪處斷。被告前於九十年間，因偽造文書等案件
    ，經台灣高等法院臺南分院以九十年度上訴字第一六一０號
    判處有期徒刑五月，並經最高法院以九十一年台上字第二五
    ０八號判決駁回上訴確定，嗣於九十一年十二月三十一日執
    行完畢等情，有臺灣高等法院被告全國前案紀錄表一份在卷
    可稽。被告於有期徒刑執行完畢後，五年內再犯本件法定刑
    有期徒刑以上之罪，為累犯，應依刑法第四十七條之規定，
    加重其刑。爰審酌被告犯罪動機、手段、所得、迄今尚未償
    還安泰銀行損害、犯罪後於本院審理時供承不諱之態度等一
    切情狀，量處如主文所示之刑。另被告偽造之本票一紙，應
    依刑法第二百零五條之規定沒收之。又被告偽造之前揭貸款
    暨動產抵押契約書上之署押一枚，應依刑法第二百十九條之
    規定沒收之。另被告偽造之前開本票業已宣告沒收，是其上
    偽造之丁○○署押一枚應併同沒收，故不另為沒收之諭知，
    附此敘明。
據上論斷，應依刑事訴訟法第二百九十九條第一項前段，刑法第
五十六條、第二百零一條第一項、第二百十六條、第二百十條、
第二百十四條、第三百三十九條第一項、第五十五條、第四十七
條、第二百零五條、第二百十九條，罰金罰鍰提高標準條例第一
條前段，判決如主文。
本案經檢察官甲○到庭執行職務。
中　　華　　民　　國　　94　　年　　10　　月　　25　　日
                    刑事第十二庭
                          審判長法  官  陳志成
                                法  官  莊玉熙
                                法  官  卓穎毓
以上正本證明與原本無異。
如對本判決不服，應於送達後十日內，向本院提出上訴狀。（應
抄附繕本）告訴人或被害人如對於本判決不服者，應具備理由請
求檢察官上訴，其上訴期間之計算係以檢察官收受判決正本之日
期為準。
　　　　　　　　　　　　　　　　書記官  秦建華
中　　華　　民　　國　　94　　年　　10　　月　　25　　日
附錄法條：
中華民國刑法第201條
意圖供行使之用，而偽造、變造公債票、公司股票或其他有價證
券者，處3年以上10年以下有期徒刑，得併科3千元以下罰金。
行使偽造、變造之公債票、公司股票或其他有價證券，或意圖供
行使之用，而收集或交付於人者，處1年以上7年以下有期徒刑，
得併科3千元以下罰金。
